臺灣高等法院高雄分院刑事判決　　 100年度上更(一)字第18號
上　訴　人　臺灣高雄地方法院檢察署檢察官
被　　　告　李福進
被　　　告　呂福來
被　　　告　洪再添
上列一人選任辯護人　李育任律師
　　　　　　　　　　許龍升律師
被　　　告　夏春來　男　（民國○○年○月○○日生）
　　　　　　　　　　身分證統一編號：Ｚ000000000號
　　　　　　　　　　住高雄市旗津區安住巷7之3號
　　　　　　　　　　居高雄市旗津區○○○路687巷20弄9號
　　　　　　　　　　現於法務部矯正署高雄第二監獄另案執行
　　　　　　　　　　　　中
上列上訴人因被告懲治走私條例案件，不服臺灣高雄地方法院98
年度訴字第221 號中華民國99年4 月7 日第一審判決（起訴案號
：臺灣高雄地方法院檢察署97年度偵字第6367號），提起上訴，
判決後，經最高法院發回更審，本院判決如下：
    主  文
原判決撤銷。
李福進、呂福來、洪再添、夏春來共同犯走私罪，李福進處有期
徒刑伍月，呂福來、洪再添、夏春來各處有期徒刑貳月。如附表
所示之物均沒收。
    事  實
一、李福進係「隆順36號」漁船（編號：CT6-0587號）船長，呂
    福來、洪再添、夏春來及陳加祥（另案經原審法院99年度訴
    緝字第96號判處有期徒刑2 月，並經本院99年度上訴字第
    1828號判決上訴駁回確定）均係該漁船船員。渠等均明知魚
    類、甲殼類、軟體類或其他水產無脊椎動物係屬海關進口稅
    則第3 章所列之物品，依行政院於民國（下同）92年10月23
    日公告「管制物品項目及數額」丙項第5 款之規定，一次私
    運海關進口稅則第1 章至第8 章所列之物品之一項或數項，
    其總額由海關依緝獲時之完稅價格計算，超過新臺幣（下同
    ）10萬元或其總重量超過1000公斤者，為管制進口物品，竟
    共同基於私運總重量逾公告數額之管制物品進入臺灣地區之
    犯意聯絡，共同駕乘該漁船，於97年1 月7 日12時10分許，
    由高雄港第二港口行政院海岸巡防署南部地區巡防局第五海
    岸巡防總隊中和安檢所（下稱中和安檢所）報關出港後，於
    不詳時間，在不詳地點之南中國海域外海（卷內並無確切資
    料，證明係屬中國大陸地區領海，且未據起訴），向國籍、
    船名不詳之漁船，以金額不詳之代價，交易取得如附表所示
    之總重量逾公告數額之上開海關進口稅則第三章物品後，旋
    共同將如附表所示非自行捕獲走私物，搬運裝載於該船舶之
    船艙內藏放後載運返港，並偽稱該走私物係自行捕撈之漁獲
    ，一次將上開管制物品私運進入臺灣地區。嗣於97年2 月1
    日17時35分許，李福進等人運送上開走私物自高雄第二港口
    中和安檢所報關進口時，為行政院海巡署南部地區巡防局第
    五海岸巡防總隊等人員實施監卸漁獲勤務時，發現該漁獲疑
    似走私進口之物，對「隆順36號」漁船實施檢查，並當場查
    獲李福進、呂福來、洪再添、夏春來及陳加祥等人所有，走
    私所得如附表所示之管制進口物品，而悉上情。
二、案經行政院海巡署南部地區巡防局第五海岸巡防總隊報請臺
    灣高雄地方法院檢察署檢察官偵查起訴。
    理  由
壹、證據能力部分：
一、公務員職務上製作之紀錄文書、證明文書，除顯有不可信之
    情況外，亦得為證據，刑事訴訟法第159 條之4 第1 款定有
    明文，此所謂「紀錄文書」，係指就一定事實加以記載之文
    書，如戶籍謄本、不動產登記簿、前科資料紀錄表、收發文
    件紀錄簿及出入登記簿等是，而所謂「證明文書」，則指就
    一定事實之存否而為證明之文書，如印鑑證明、繳稅證明書
    、公務員任職證明、選舉人名簿等均屬之，上述「紀錄文書
    」或「證明文書」，並不限於針對特定事件所製作，祇要公
    務員基於職務上就一定事實之記載，或就一定事實之證明而
    製作之文書，若其內容不涉及主觀之判斷或意見之記載，即
    屬於上述條款所稱文書之範疇，從而，警察人員為調查犯罪
    所製作之詢問筆錄，雖非屬於上開條款所規定文書之範圍，
    但基於警察行政上所製作之其他「紀錄」或「證明」文件，
    例如臨檢紀錄、路檢紀錄、受理報案登記簿、失竊證明、遺
    失物領據、扣押證明筆錄或其他性質相類之文書，則均在前
    開條款適用之範圍（最高法院98年度台上字第5814號判決意
    旨參考）。而本件漁船載運走私物是否自行捕獲諮詢表所載
    查獲「漁船名稱」、「統一編號」、「總噸數」、「船員人
    數」、「查獲時間」、「查獲地點」、「作業天數」、「出
    港時間」、「出港港口」、「漁具漁法及漁撈設備、使用情
    形」、「查獲經過」、「查獲漁獲種類及數量」暨「請求事
    項」各欄內容以觀，均係公務員職務上對於一定事實所為之
    記載，並不涉及主觀判斷或意見，而該諮詢表之作用，係在
    請求行政院農業委員會漁業署對於查獲漁船上之漁貨是否自
    行撈獲加以判定，並記載查獲漁船之相關資訊，以供判定之
    參考，其上並載明「受文者」（農委會漁業署）、「發文單
    位」（第五海岸巡防總隊中和安檢所）、「聯絡人」（即中
    和安檢所所長）、「電傳號碼」、「電傳文件編號」等項，
    依上述說明，屬於上述條款所稱「紀錄文書」之範疇，依上
    所述自應有證據能力。
二、法院或檢察官依刑事訴訟法第208 條規定囑託醫院、學校或
    其他相當之機關、團體為鑑定時，祇須其以言詞或書面提出
    鑑定報告，符合刑事訴訟法第206 條第1 項、第208 條所規
    定之形式要件，即具有證據能力，此即屬於刑事訴訟法第15
    9 條第1 項所稱「法律有規定」特別情形，與同法第159 條
    之4 規定無涉（最高法院96年度台上字第6842號判決意旨參
    考）。查「漁業署」係行政院農業委員會之所屬機關，是行
    政院農業委員會漁業署依臺灣高等法院檢察署92年11月20日
    檢文允字第0981000591號函所示，為臺灣高等法院檢察署概
    括選任之鑑定機關無疑，其鑑定項目包括漁船自行捕獲及漁
    船違反懲治走私條例之非自行捕獲在內，此復經臺灣高等法
    院檢察署98年5 月5 日檢文允字第0981000591號函敘明在卷
    可稽（原審二卷第294 、295 頁），則海巡機關、司法警察
    等偵查輔助人員於案件未移送檢察官偵辦前之調查犯罪階段
    ，依據檢察長之概括授權，先行將證物送請檢察機關預先選
    任之專責鑑定人或鑑定機關（團體）實施鑑定，基於檢察一
    體原則，該鑑定人或鑑定機關（團體）亦應視同承辦檢察官
    所選任或囑託而執行鑑定業務，其出具之書面鑑定報告應屬
    刑事訴訟法第206 條所定之傳聞例外，當具有證據能力。是
    行政院農業委員會漁業署（下稱漁業署）為發文機關之「緝
    獲漁船走私走私物協助諮詢電話傳真」，自具有證據能力。
三、按海域、海岸、河口、與非通商口岸之查緝走私、防止非法
    入出國、執行通商口岸人員之安全檢查及其他犯罪調查事項
    ，乃巡防機關掌理事項之一；另巡防機關人員執行前揭事項
    時，得對進出海域、海岸、河口、非通商口岸及航行領海內
    之船舶或其他水上運輸工具及其載運人員、物品，有正當理
    由，認有違法之虞時，得依法實施檢查，海岸巡防法第4 條
    第1 項第3 款、第5 條第1 項第2 款分別定有明文。又可為
    證據或得沒收之物，得扣押之，刑事訴訟法第133 條第1 項
    定有明文。是以巡防機關人員有正當理由認有違法之虞，而
    登船實施檢查，應屬依據法令執行職務之行為，核與非法搜
    索並不相當（最高法院94年度台上字第6338號判決參考）。
    經查，本案係中和安檢所海巡人員於監卸漁獲勤務時，認為
    「隆順36號」漁船涉嫌走私漁獲進入臺灣地區，而依海岸巡
    防法第4 條第1 項第3 款之規定對該漁船進行檢查，於此時
    發現該漁船船艙內及已卸除如附表所示之漁獲係走私進口之
    管制進口物品，再會同被告李福進現場製作扣押物品清單，
    並當場將上開扣押物品交付被告李福進具領保管等情，此有
    該海巡第五總隊製作之扣押物品目錄表及漁船（貨）具領保
    管切結書在卷可稽（警卷第38、39頁），足徵本案海巡人員
    對「隆順36號」漁船進行檢查，因而發現可為證據之上開管
    制進口物品，進而予以扣押等程序，均符合上開海岸巡防法
    及刑事訴訟法之規定，是於檢查漁船、漁獲物品過程當場所
    扣押之上開管制進口物品，自得作為本案之證據。本案被告
    李福進於原審選任之辯護人於原審準備程序雖辯稱：本案海
    巡署人員對「隆順36號」漁船實施並未製作扣押筆錄，不符
    合法定要式云云（原審二卷第176 頁）。惟查海巡人員對於
    上開漁船進行檢查，並對上述之管制進口物品予以扣押，均
    符合海岸巡防法及刑事訴訟法上開規定，並有製作扣押物品
    目錄表，已如前述，其形式上有無製作扣押筆錄，尚與合法
    扣押之物得否作為證據無涉。辯護人上開辯護意旨，尚屬無
    據。從而，應認本案因上開檢查及扣押行為所衍生之扣押物
    品目錄表，自具有證據能力。
四、另按「隆順36號」漁船上安裝之航程紀錄器，係透過紀錄器
    內建之全球衛星定位系統，紀錄漁船航跡資料，可隨時紀錄
    漁船出海作業之實際航跡，包括時間、經緯度，且於製作過
    程中，並無人力繪製、登載或其他人為外力介入，故不存在
    人對過去事物常發生之主觀上知覺、記憶錯誤之危險，此有
    行政院農業委員會漁業署98年3 月31日漁二字第0981205076
    號、同年8 月6 日漁二字第0981241529函暨所附隆順36號漁
    船（CT6-0587）諮詢案補充說明及航程紀錄圖附卷可稽（原
    審一卷第51至53、75頁、原審二卷第70至80頁），是上開航
    程紀錄圖之紀錄，並非供述證據，並無傳聞法則之適用，自
    得作為本件認定事實之證據。
貳、實體部分：
一、訊據上訴人即被告李福進於原審矢口否認有上揭私運管制物
    品進入臺灣地區之犯行，辯稱：本件查獲如附表所示之物皆
    係自行捕獲，並非從國外地區私運進口云云，被告李福進之
    辯護人於原審則另以：本件雖未對海關進行報關，但是漁船
    進港時有對當地海巡署進行申報，申報內容即為卷附之申請
    表，因經海巡署登轉檢查及申報內容，應有92年管制物品項
    目但書之適用，並不構成管制物品云云。被告呂福來、洪再
    添、夏春來等人於本院本審審理中則均坦承犯行。
二、經查：
(一)、被告李福進為「隆順36號」（編號：CT6-0587號）漁船船長
    ，而共同被告呂福來、洪再添、夏春來及案外人陳加祥均為
    船員，共同駕乘該漁船於97年1 月7 日12時10分許及同年2
    月1 日17時35分許，分別由高雄第二港口中和安檢站報關出
    港及返港，並運送如附表所示之魚類、甲殼類及軟體類等水
    產動物，而以該等水產係自行捕獲報關進港時，為中和安檢
    所海巡人員查獲之事實，有漁船貨具領保管切結書、第五海
    岸巡防總隊扣押物品目錄表、小港區漁會臨海新村魚市場97
    年2 月2 日「隆順36號」進貨表、高雄市100 噸以上漁船進
    出港申請書、機漁船（含船員）進出港檢查表、行政院農業
    委員會漁業執照等書證附卷可稽（警卷第38至43頁），且為
    被告李福進、呂福來、洪再添、夏春來等4 人供承屬實，此
    部分之事實，自堪認定。
(二)、按諸本件漁船所報作業海域在臺灣堆南水深50至90公尺之斜
    坡海域，距高雄二港口約100 海浬，該船最高航速11.8浬，
    單程水路時間需約9 小時，可作業日數約23.5天，漁獲量12
    1.43噸，漁獲均為紙箱外套麻袋包裝分類，該船主漁業為延
    繩釣，兼營焚寄網漁業，本航次作業從事中層及底拖網作業
    ；依漁具照片顯示，該船並無延繩作業之設備，拖網具堆置
    於後甲板，拖網絞機無曳網導索裝置，網板繫靠於網板架舷
    牆邊，左右網板叉網配件結附相同無法作業，且中後滑輪生
    鏽，無拖網作業之跡象，網板亦無作業摩擦痕跡，該船在水
    深50至90公尺作業，曳網長度至少應有3 倍270 公尺以上才
    合理，但經海巡安檢人員實際測量結果左曳網只有150 公尺
    ，顯然不合理，有漁業署97年2 月12日緝獲漁船走私走私物
    協助諮詢電話傳真附卷足參（警卷第36、37頁），並經證人
    楊稟昌於原審審理時證稱：「我登船時發現拖網絞機無導覽
    桿，後滑輪也沒有摩擦的痕跡，依我的經驗，如果常常作業
    的話，會有小蝦、小魚會散落在漁船甲板上或者卡在甲板夾
    縫中，但隆順36號漁船並無這種情形，才認定該船無作業痕
    跡」等語相符（原審三卷第213 至215 頁），且有漁船載運
    走私物是否自行捕獲諮詢表、查獲漁船漁具採證照片附卷可
    稽（警卷第35、67至82頁），查證人楊稟昌係海巡署之安檢
    人員，於案發時在現場進行漁獲監卸勤務，係依法執行職務
    ，並無偏頗立場之必要，且其與被告李福進等人並無恩怨，
    實無捏造事實陷害被告等人之必要，其證述應屬真實可信。
    依該漁船之漁具並未使用之情況觀之，被告李福進等顯然並
    未在海上實際進行作業漁撈，上開查獲走私物即非由被告李
    福進等人自行捕獲無訛。
(三)、又該漁船查獲走私物中「黑鯧」以真空包裝，但無真空包裝
    機，不合常理，且「黑鯧」屬中表層迴游性魚類，非拖網主
    要漁獲魚種，該船作業之經緯度位於臺灣海峽南端海域，水
    深50至90公尺，常見漁獲物組成有蝦、蟹、花枝、狗母、白
    帶、秋姑、扁魚、鎖管、盤仔、金線鰱、肉魚等，此外應還
    有下雜魚，下雜魚包括花狗母、小蝦、天竺鯛及其他魚類之
    幼魚等，有上開漁業署緝獲漁船走私走私物協助諮詢電話傳
    真及漁船載運走私物是否自行捕獲諮詢表在卷可參（警卷第
    35至37頁），並經證人楊稟昌於原審審理時證稱：「我登船
    時發現船上漁獲『海大蝦』部分，是用印有勇、極品的字樣
    紙箱包裝，『劍蝦』也是用印有特級劍蝦字樣的紙箱包裝，
    因漁船出港時，需將所攜帶紙箱、麻袋據實呈報並做紀錄，
    依當時隆順36號漁船之紀錄並未記載有帶上述字樣的紙箱出
    港，警卷查獲紀錄照片正是當初的蒐證照片」等語（原審二
    卷第213 至215 頁），且有查獲漁船漁具採證照片附卷可稽
    （警卷第44至66頁）。此亦足佐認附表所示之物並非被告等
    人自行捕獲。
(四)、又按依「漁業動力用油優惠油價標準」規定，漁船需裝設航
    程紀錄器（VDR ），據以核算漁業動力優惠用油量，而「隆
    順36號」號漁船於96年1 月18日裝設有航程紀錄器（VDR ）
    後，而依航程紀錄器資料所示之航跡紀錄圖顯示，該船出港
    後航行航跡圖中，雖有短暫慢速航行，惟並無一般拖網漁船
    之來回拖曳作業跡象，且航行區域水深超過1000公尺，並不
    適合底拖網漁撈作業等情，有漁業署98年3 月31日函附漁船
    航程紀錄設備安裝照片及同署98年8 月6 日函附隆順36號漁
    船（CT6-0587）諮詢案補充說明在卷可稽（原審二卷第52、
    76、77頁、原審三卷第70-75 頁），足見該漁船應不曾實際
    進行拖網漁撈之作業，自無從捕撈如附表所載種類及數量之
    水產漁獲，是被告李福進於原審及本院前審所辯該航次漁獲
    係自行捕獲云云，委無可採。
(五)、被告呂福來、洪再添、夏春來等3 人與同案被告陳加祥均擔
    任船員，負責船上事務，受被告即船長李福進指揮，共同出
    海交易取得如附表所示走私物，足見被告李福進、呂福來、
    洪再添、夏春來等4 人及同案被告陳加祥彼此間，對於向國
    籍、船名不詳之漁船，以不詳之代價交易取得並載運走私物
    進入臺灣地區等情，均當知悉，渠等間就上開犯行，具犯意
    聯絡及行為分擔至明。本案被告李福進等4 人未據實申報，
    出海運載總重量超過1000公斤之如附表所示之走私物進入臺
    灣地區，而上開走私物均屬於海關進口稅則第3 章所列魚類
    、甲殼類、軟體類等水產，係屬懲治走私條例「管制物品項
    目及其數額」中丙項第5 款所規範之管制物品，堪以採認；
    而查獲如附表所示之走私物，重量共計121430公斤（含冰水
    ），縱扣除冰塊、紙箱、麻袋包裝等用品，其漁獲淨重自仍
    遠逾1000公斤之公告數額，亦堪憑認。
(六)、綜上所述，足認被告李福進等人係於上開時間及海域與不詳
    之漁船交易取得本案查獲如附表所示走私物之事實，甚為明
    確。又按懲治走私條例第2 條第1 項規定處罰私運逾行政院
    公告數額之管制物品進出口之行為，其成罪與否乃在該運送
    之管制物品有無逾公告數額，如所運送進出口之物品已逾行
    政院公告之數額者，未報運時，固為本法所處罰之對象，即
    已報運而有所不實，應仍有該條項之適用，不因其形式上有
    無報關進出口而異（最高法院91年台上字第64號判例意旨參
    照），是所謂申報必為據實申報始得排除私運管制物品之處
    罰，如未據實申報，仍屬於私運管制物品之行為，而本件查
    獲如附表所示之走私物，係被告李福進與其餘共同被告一同
    自國籍、船名不詳之漁船交易取得，卻於申報時偽稱該漁獲
    係自行捕撈載運返港，已如前述，自係未據實申報無訛，是
    被告所辯已據實報關云云，自非可採。又附表編號一、二、
    三、四、六、七、八、九之小卷、扁魚、黑蟹身去殼、海大
    蝦、三目蟹、下雜魚、劍蝦、黑蟹腳等，業於91年2 月15日
    開放大陸進口，固有經濟部國際貿易局99年8 月23日貿服字
    第09900116410 號函覆在卷（見本院前審卷第60頁、第61頁
    ），此等魚類、甲殼類、軟體類等水產動物於被告等人此次
    走私行為之前，已開放大陸進口，固屬事實。惟此等漁獲水
    產均屬海關進口稅則第三章之物品，而一次私運海關進口稅
    則第1 章至第8 章所列之物品之一項或數項，其總額由海關
    依緝獲時之完稅價格計算，超過新臺幣（下同）10 萬 元或
    其總重量超過1000公斤者，即為行政院於92年10月23日公告
    「管制物品項目及數額」丙項第5 款規定之管制進口物品，
    均已如前述，是附表編號一、二、三、四、六、七、八、九
    所示之物品是否已開放大陸進口，與其是否屬上開管制進口
    物品之認定，並無關聯，本件被告等人私運該等物品既未據
    實申報，而虛報為自行捕獲，即屬管制進口物品，卷附財政
    部100 年3 月15日台財關字第10000096970 號函亦同此旨（
    本院卷第49、50頁）。則附表所示物品均係管制進口物品，
    自無疑義。
(七)、綜前所述，被告李福進、呂福來、洪再添、夏春來等4 人及
    案外人陳加祥，共同於上開時間未據實申報，即自國外地區
    私運管制物品進入臺灣地區逾公告數量之事實，事證明確，
    被告李福進所辯係卸責之詞，不足採信，渠等犯行均洵堪認
    定，均應依法論科。
三、按「私運管制物品進口、出口逾公告數額者，處7 年以下有
    期徒刑，得併科新臺幣20萬元以下罰金」、「第一項所稱管
    制物品及其數額，由行政院公告之」，懲治走私條例第2 條
    第1 項、第3 項分別定有明文，行政院據此於92年10月23日
    修正「管制物品項目及其數額」丙類管制進口項目包括一次
    私運海關進口稅則第一章至第八章所列之物品及稻米、稻米
    粉、花生、茶葉、種子（球）之一項或數項，其總額由海關
    照緝獲時之完稅價格計算，超過10萬元者（外幣按當時辦理
    外匯銀行買進價格折算），或重量超過1000公斤者。但報運
    進口海關進口稅則第一章至第八章所列之物品及稻米、稻米
    粉、花生、茶葉、種子（球）等物品，未虛報貨名或產地者
    ，不屬管制進口物品（此「管制物品項目及其數額」之內容
    雖於被告等人行為後之97年2 月27日修正變更，惟此為事實
    變更，而非法律變更，自無新舊法比較之問題，附此敘明）
    。核被告李福進、呂福來、洪再添、夏春來等4 人所為，均
    係犯懲治走私條例第2 條第1 項走私罪。被告李福進等4 人
    與陳加祥間就本案犯行，有犯意之聯絡與行為之分擔，應論
    以共同正犯。
四、原審論處被告4 人共同走私罪責，固非無見；惟查，附表所
    示之走私物品緝獲單位並未移送財政部高雄關稅局處理，有
    財政部高雄關稅局99年8 月23日高普緝字第0991016996 號
    函可憑（見本院前審卷第63頁），而係由行政院海巡署南部
    地區巡防局第五海岸巡防總隊依檢察官之指示，交由船長保
    管，有該隊99年9 月5 日南五總字第09 90014643 號函及所
    附被告李福進出具之漁船（貨）具領保管切結書可查（見本
    院前審卷第65、66頁），且係被告等人共同走私所得，為被
    告等人所有之物，且保管該等水產之被告李福進經本院合法
    傳喚均未到庭，尚無證據證明該等水產均已滅失，原審未予
    宣告沒收，尚有未恰，被告上訴意旨均否認犯罪而指摘原判
    決不當，雖不足取，惟檢察官上訴意旨執此而指摘原判決不
    當，則為有理由，應由本院將原判決撤銷改判。爰審酌被告
    李福進等4 人私運來路不明之管制物品進入臺灣地區，私運
    如附表所示之水產未經相關單位之檢疫程序，倘流入市面販
    售，自有危害國民身體健康之虞，所為即有可議，惟念被告
    李福進等4 人均為漁民，討海維生不易，渠等私運漁獲入臺
    犯罪動機、目的應僅為維持一家溫飽，尚非貪圖富裕享受，
    且犯罪手段僅以1 艘漁船作為運輸工具，亦非大規模之企業
    化經營，對國民身體健康所造成之風險有限，被告李福進身
    為船長為本案主導者，其餘共同被告僅為船員受船長指揮，
    非居於主導地位，及被告呂福來、洪再添、夏春來於本院本
    審審理尚能坦認犯行等一切情狀，分別量處如主文第二項所
    示之刑。至如附表所示之走私物品，為被告等人共同走私所
    得之物，且由被告李福進出具保管切結書負責保管，依刑法
    38條第1 項第3 款宣告沒收。
五、被告李福進經合法傳喚，無正當理由不到庭，爰不待其陳述
    ，逕行判決。另同案被告陳加祥業經原審法院99年度訴緝字
    第96號判處有期徒刑2 月，並經本院99年度上訴字第1828號
    判決上訴駁回確定，不另論列。
據上論結，應依刑事訴訟法第371 條、第369 條第1 項前段、第
364 條、第299 條第1 項前段，懲治走私條例第2 條第1 項、第
11條，刑法第28條、第38條第1 項第3 款，判決如主文。
本案經檢察官鍾忠孝到庭執行職務。
中    華    民    國    100     年    5     月    18  日
                刑事第十庭  審判長法  官  陳中和
                                  法  官  林水城
                                  法  官  蔡國
以上正本證明與原本無異。
如不服本判決應於收受本判決後10日內向本院提出上訴書狀，其
未敘述上訴理由者，並得於提起上訴後10日內向本院補提理由書
狀（均須按他造當事人之人數附繕本）「切勿逕送上級法院」。
中    華    民    國    100     年    5     月    18  日
                                  書記官  周青玉
附錄本件判決論罪科刑法條
懲治走私條例第2 條：
私運管制物品進口、出口逾公告數額者，處7 年以下有期徒刑，
得併科新臺幣3 百萬元以下罰金。前項之未遂犯罰之。
第1 項所稱管制物品及其數額，由行政院公告之。
附表：
  ┌──┬─────┬───────┐
  │編號│品      名│重量（含冰水）│
  ├──┼─────┼───────┤
  │ 一 │小卷      │  30664公斤   │
  ├──┼─────┼───────┤
  │ 二 │扁魚      │  28790公斤   │
  ├──┼─────┼───────┤
  │ 三 │黑蟹身去殼│  4592 公斤   │
  ├──┼─────┼───────┤
  │ 四 │海大蝦    │  10163公斤   │
  ├──┼─────┼───────┤
  │ 五 │黑鯧      │  4280 公斤   │
  ├──┼─────┼───────┤
  │ 六 │三目蟹    │  6600 公斤   │
  ├──┼─────┼───────┤
  │ 七 │下雜魚    │  20490公斤   │
  ├──┼─────┼───────┤
  │ 八 │劍蝦      │  8471 公斤   │
  ├──┼─────┼───────┤
  │ 九 │黑蟹腳    │  7380 公斤   │
  ├──┴─────┴───────┤
  │總重量（含冰水）121430公斤      │
  └────────────────┘